臺灣臺中地方法院刑事判決　　　　　　　　　　九十一年度交易字第二０一號
　　公　訴　人　臺灣臺中地方法院檢察署檢察官
　　即聲請人
　　被　　　告　乙○○
右列被告因公共危險案件經檢察官聲請簡易判決處刑（九十一年度偵字第三一九四號
）經本院台中簡易庭認不宜以簡易判決處刑，而改依通常程序審理後，判決如左：
    主      文
乙○○無罪。
    理      由
一、依聲請簡易判決處刑書意旨所載略以：被告乙○○於民國（下同）九十一年二月
    十日凌晨三時許，在台中市○○路附近與友人飲用屬酒類之台灣啤酒兩杯後，駕
    駛其所有車牌號碼ＲＨ－二三七０號之自小客車，由台中縣太平市○○路往永豐
    路方向行駛。旋於同日上午七時二十分許，途經台中縣太平市○○路與永義路口
    ，與由蔡清啟所駕駛車牌ＪＫＷ－一五九號自小客車發生擦撞，致蔡清啟受傷（
    傷害部分未據告訴），經警據報前往處理，並對乙○○實施酒測，測得其呼氣酒
    精濃度達每公升０．二二亳克，因認被告涉有刑法第一百八十五條之三公共危險
    罪嫌云云。
二、按犯罪事實應依證據認定之，無證據不得推定其犯罪事實；又不能證明被告犯罪
    或其行為不罰者，應諭知無罪之判決，刑事訴訟法第一百五十四條、第三百零一
    條第一項分別定有明文。本件公訴人認被告涉有右揭公共危險犯行，無非以被告
    口呼氣測試濃度為０．二二亳克為其依據。訊據被告乙○○堅決否認有公共危險
    犯行，辯稱本件車禍係蔡清啟闖紅燈致擦撞伊車，車禍之發生與飲酒無關，伊無
    過失等語。經查駕駛人之呼氣中酒精濃度為每公升０．五五毫克以下之行為，必
    須輔以其他客觀事實，始得作為不能安全駕駛之判斷，法務部八十八年五月十八
    日八八檢字第００一六六九號函揭示甚明。本件被告係０．二二毫克，係在該標
    準０．五五毫克以下，且未違反道路交通安全規則第一百十四條第二款汽車駕駛
    人飲用酒類後其吐氣所含酒精成分超過每公升０．二五毫克以上者，不得駕車之
    規定。又據現場處理車禍及酒測之警員甲○○到庭結證稱：「測試乙○○酒測時
    ，人很正常，沒有酒味或走路不穩等之酒醉行為」等語。足證被告乙○○雖有飲
    酒之事實，然尚未達不能安全駕駛動力交通工具之程度，核與第一百八十五條之
    三服用酒類，不能安全駕駛動力交通工具之構成要件不該當，自難以該公共危險
    罪相繩。此外，復查無其他積極證據足資證明被告有何公訴人即聲請人所指公共
    危險犯行，自應為被告無罪判決之諭知。
據上論斷，應依刑事訴訟法第四百五十二條、第三百零一條第一項，判決如主文。
中    華    民    國      九十一      年       五      月   二十二      日
                                    臺灣臺中地方法院交通法庭
                                        法  官  郭  德  進
右正本證明與原本無異。
如不服本判決，應於判決送達後十日內向本院提出上訴狀( 應附繕本 )，上訴於臺灣
高等法院臺中分院。
                                        書記官
中    華    民    國      九十一      年       五      月   二十三      日
                                                                        Ｂ
